臺灣高等法院高雄分院刑事判決　　　　95年度上訴字第1458號
上　訴　人
即　被　告　壬○○
　　　　　　　　　　現另案於臺灣高雄監獄執行中
指定辯護人　周崇賢律師
上列上訴人因強盜等案件，不服臺灣高雄地方法院94年度訴字第
3308號中華民國95年6 月15日第一審判決（起訴案號：臺灣高雄
地方法院檢察署94年度偵字第7554號），提起上訴，本院判決如
下：
     主  文
上訴駁回。
     事  實
一、壬○○意圖為自己不法之所有，基於竊盜之概括犯意，自民
    國94年2 月25日11時許起至94年3 月25日19時15分止，連續
    於附表一編號1 至9 所示之時、地，以該附表各編號所示之
    方法，竊取被害人己○○等人所有之財物。又壬○○於94年
    3 月23日22時許竊取附表一編號7 所示KL8-279 號機車後，
    基於意圖為自己不法之所有，於同年月25日11時10分許，騎
    該竊得機車，在高雄市○○區○○路470 號前，趁被害人辰
    ○○以手機與人通話不及防備之際，自右後方搶奪渠手上所
    拿之皮包1 個（內有現金新臺幣3 千元及印章1 顆，詳如附
    表一編號10所示）。嗣於94年3 月30日17時許，壬○○與卯
    ○○因另涉犯強盜案件，在高雄市○○區○○路與大裕路口
    為警拘提，經壬○○同意搜索其住處，而詢線查悉上情。
二、案經高雄市政府警察局三民第二分局報請臺灣高雄地方法院
    檢察署檢察官偵查起訴。
     理  由
壹、證據能力部分：
一、按被告以外之人（包括證人、鑑定人、告訴人、被害人及共
    同被告等）於審判外之陳述雖不符刑事訴訟法第159 條之1
    至之4 等四條之規定，而經當事人於審判程序同意作為證據
    ，法院審酌該言詞陳述或書面陳述作成時之情況，認為適當
    者，亦得為證據；當事人、代理人或辯護人於法院調查證據
    時，知有刑事訴訟法第159 條第1 項不得為證據之情形，而
    未於言詞辯論終結前聲明異議者，視為有前項之同意，同法
    第159 條之5 定有明文。本件證人寅○○、癸○○、丑○○
    、己○○、庚○○○於警詢中之陳述，及高雄市政府警察局
    三民第二分局指認犯罪嫌疑人紀錄表、贓物認領保管收據（
    單）、搜索扣押筆錄、扣押物品目錄表、機車車輛竊盜詳細
    資料畫面、車籍資料作業詳細畫面、機車車輛竊盜車牌失竊
    資料個別查詢報表等書面，其性質雖屬傳聞證據，又查無符
    合同法第159 條之1 至之4 等前四條之情形，被告及檢察官
    已知上開審判外陳述及書面陳述乃傳聞證據，於本院準備程
    均表示同意作為證據，且未於言詞辯論終結前表示異議，本
    院審酌前開證人於警詢中所為陳述作成時之狀況，距離本案
    查獲時間甚近，記憶應最為清晰可靠，是認渠等於警詢中所
    為之陳述，得作為證據，又上開書面作成時，並無不當取證
    之情形，認為以之作為本案之證據亦屬適當，自具有證據能
    力。
二、按被告以外之人（包括證人、鑑定人、告訴人、被害人及共
    同被告等）於檢察事務官、司法警察官或司法警察調查中所
    為之陳述，與審判中不符時，其先前之陳述具有較可信之特
    別情況，且為證明犯罪事實存否所必要者，得為證據，刑事
    訴訟法第159 條之2 定有明文。所謂「前後陳述不符」之要
    件，應就前後階段之陳述進行整體判斷，以決定其間是否具
    有實質性差異，惟無須針對全部陳述作比較，陳述之一部分
    有不符，亦屬之。而所謂「較可信之特別情況」之情形，亦
    應就前後陳述時之各種外部情況進行比較，以資決定何者外
    部情況具有可信性。若陳述係在特別可信之情況下所為，則
    虛偽陳述之危險性即不高，雖係審判外陳述，或未經被告反
    對詰問，仍得承認其有證據能力。本件證人卯○○於94年3
    月31日警詢中證稱：丙○○○所有KL8-297 號重機車，是壬○○一人竊取，我沒有與他去竊取等語（見警卷第16-17 頁
    ），惟其於96年1 月2 日本院審理時結證稱：我在警詢中說
    壬○○偷機車過程我不知道等語（見本院卷第129 頁），其
    於警詢中及本院審理時之供述已有前後陳述不符之情形，本
    院審酌證人卯○○於警詢時所為陳述，距案發時間較近，記
    憶較清晰，且無人情與利害關係干擾，揆諸上開說明，其於
    警詢中所為之陳述，客觀上應具有較可信之特別情況，且亦
    為證明犯罪事實存否所必要，依上揭規定，其於警詢中之證
    言自有證據能力。
三、本案被告壬○○及辯護人對於證人辰○○於警詢中所為之陳
    述聲明異議，因證人辰○○於警詢所為之陳述，係屬審判外
    之陳述，性質上為傳聞證據，且與審判中所證相符，依刑事
    訴訟法第159 條、第159 條之2 規定，自無證據能力。
貳、實體方面（論罪科刑部分）：
一、訊據被告壬○○於警詢、偵查中、原審及本院審理時坦承有
    竊盜如附表一編號1 、2 、3 、4 、5 、6 、8 、9 被害人
    財物之犯行不諱，核與證人即被害人寅○○、癸○○、丑○○、己○○、庚○○○於警詢中之指述大致相符（見警卷第
    48-49 頁、51-52 頁、53-54 頁、偵查卷第32頁、第35頁）
    ，復有贓物認領保管單3 紙、機車車輛竊盜詳細資料畫面4
    紙、車籍資料作業詳細畫面4 紙、機車車輛竊盜車牌失竊資
    料個別查詢報表2 紙、監視錄影翻拍照片9 張附卷可稽（見
    警卷第56-58 頁、第64-67 頁、第78-81 頁88-99 頁、100-
    101 頁），堪認被告前開自白核與事實相符，自堪採為認罪
    之證據。
二、另被告壬○○固矢口否認有為附表一編號7 、10之犯行，並
    辯稱：搶奪部分不是我作的，附表一編號7 的機車不是我偷
    的，我也沒有騎該機車去搶奪附表一編號10之被害人（見本
    院卷第31頁）云云。惟查：
  (一)被告壬○○於警詢、偵查及原審準備程序時業已坦承竊取附
    表一編號7 所示被害人丙○○○所有車牌號碼KL8-279 號機
    車1 台（見警卷第10頁、偵查卷第53頁、原審卷第34 頁）
    ，於偵查中亦坦承警訊筆錄均有照其陳述記載，警察沒有對
    伊施強暴、脅迫或其他非法方法（見偵查卷第37頁），並直
    陳：查獲機車是伊帶警察去找到的，到底偷幾輛伊也不確定
    ，約有7 、8 輛等語（見偵查卷第54頁）；此外復有機車車
    輛竊盜詳細資料畫面、機車車輛竊盜車牌失竊資車籍資料個
    別查詢報表各1 紙可稽（見警卷第94頁、第99頁）。參以證
    人卯○○於警詢中亦供稱：丙○○○所有KL8-297 號重機車
    ，是壬○○一人竊取，我沒有與他去竊取等語（見警卷第16
    -17 頁），益見上開丙○○○所有KL8-297 號重機車，應確
    係被告壬○○所竊無訛。
  (二)證人即被害人辰○○於原審證稱：94年3 月25日上午11時10
    分許我去菜市場，剛好我電話來，我走到陽明路路旁講電話
    ，講電話的當中，我的右後方來了1 部機車，機車過來的時
    候，騎士就將我手中的小錢包抓走了，小錢包裡面有錢、印
    章，當天我沒有看清楚歹徒的臉孔，歹徒騎乘機車的車號是
    旁邊路人記的，有看到歹徒的背影，那是重型機車，顏色我
    不記得了，剛才我一入庭的時候，看到他（指歹徒）覺得他
    （手指在庭被告壬○○）好像瘦很多，因當時好像沒有隔多
    久，他就被覺民路的派出所還是警察局抓到，偵查員有請我
    過去指認，故可確認是被告壬○○，臉孔我不能確認，但是
    身材就是搶我的那個人，當天我雖然沒有很清楚看到被告的
    人，但是有稍微瞥見，故能確定是被告等語（見原審卷第79
    頁至第82頁）。被告壬○○於警詢並供承確有趁被害人辰○○不注意之際而搶取其皮包逃逸，復供稱其只拿取皮包裡面
    之現金花用，其他東西都丟棄在前鎮河內等語（見警卷第26
    頁），核與證人辰○○於原審審理時所陳遭被告壬○○取走
    皮包等情相符，自堪認被告壬○○確有趁證人辰○○不備之
    際而搶取其皮包逃逸，是被告壬○○前開所辯，應屬卸責之
    詞，尚難採信。又被告壬○○係乘辰○○以手機與他人通話
    不及防備之際，公然搶取辰○○手持之皮包，並非在辰○○
    不知之情形下竊取之，是被告壬○○之行為係屬搶奪行為而
    非竊盜行為至明。
  (三)至證人辰○○雖於95年5 月25日在原審審理時雖另證稱：現
    在無法確認在庭的被告壬○○就是當天搶我的人，我應該是
    跟警察說這個比較像等語。惟查，由證人辰○○前開證稱被
    告壬○○似較當日為瘦與卷附辰○○於94年4 月14 日 指認
    被告壬○○之指認照片（見偵卷第31頁）以觀，兩者前後時
    間已距1 年餘，而人之身材胖瘦本會隨時間而有異，是被告
    壬○○身材略有改變，致證人辰○○無法確認是否係在庭之
    被告，亦屬正常。然據證人辰○○證稱歹徒當日取走渠皮包
    ，係騎乘重型機車，而由路人記下當時騎乘之車號（指車牌
    號碼KL8-279 號），員警並依該車號而循線查獲，且路人所
    記下之車號KL8-279 號，既為被告壬○○於警詢供承為其先
    前所竊取之機車，其後又另行騎乘該部機車趁辰○○不備之
    際而搶取皮包之情，已如前述，是證人辰○○依憑目光所見
    歹徒外型而予以指認並為前開證述，既核與路人所抄下之機
    車車牌及被告於警詢供述相符，自堪認證人辰○○並無誤認
    而誣指被告之虞，是自不得以證人辰○○於原審審理時陳述
    現在無法確認是否係在庭之被告壬○○等情，即作為有利被
    告之認定。
  (四)又被告於原審及本院審理時辯稱其未竊取上開車牌號碼KL8-
    279 號機車1 台，係警察叫其承認云云，並舉證人黃益雄（
    被告生父）、甲○○（被告友人）為證。惟證人黃益雄於本
    院證稱：94年清明節過後2 位警察帶被告去我工作地方找我
    ，被告在車上說他犯搶劫，問我有無錢可給他，我就向別人
    借1 千元給被告，我有問被告犯何罪，他說搶劫，警察並沒
    有叫我勸被告承認犯罪，被告也沒有告訴我有遭警察強暴脅
    迫等語（見本院卷第101 頁）；另證人甲○○亦到庭證稱：
    94年4 月14日確有到三民二分局，是壬○○打電話給我說他
    在派出所，身上沒有錢，他要被關，叫我去看他；順便拿錢
    給他，我有給他2 千元，有與被告交談，他告訴我這次進去
    要很久，要我拿2 千元給他，被告並沒有說警察有刑求他，
    我在場時警察也沒有很兇，被告也沒說警察希望他承認犯竊
    盜罪的事等語（本院卷第132-134 頁）。顯見被告上開所辯
    ，應係事後為圖卸其另有騎乘該機車搶奪被害人辰○○之皮
    包犯行，而為之辯詞，要難採信。
  (五)綜上所述，被告壬○○確有為附表一編號1 至9 之竊盜、加
    重竊盜犯行及編號10之搶奪犯行，事證已臻明確，自應依法
    論科。
三、查被告行為後，刑法於94年2 月2 日經總統令修正公布，於
    95年7 月1 日施行。又行為後法律有變更者，適用行為時之
    法律。但行為後之法律有利於行為人者，適用最有利於行為
    人之法律。修正後之刑法第2 條第1 項定有明文。而比較新
    舊法時應就罪刑有關之共犯、未遂犯、想像競合犯、牽連犯
    、連續犯、結合犯，以及累犯加重、自首減輕暨其他法定加
    減原因（如身分加減）與加減例等一切情形，綜其全部罪刑
    之結果而為比較（最高法院95年5 月23日刑事庭第8 次會議
    決議參照）。經查：
  (一)被告行為後，刑法第56條之連續犯之規定，業已刪除，此刪
    除雖非犯罪構成要件之變更，但顯已影響行為人刑罰之法律
    效果，自屬法律有變更，茲比較刪除連續犯後之規定，則被
    告所為多次詐欺得利之犯行，各均獨立，應各別論罪後併合
    處罰，自較原刑法以連續犯處斷為重，比較新、舊法結果，
    仍應適用較有利於被告之行為時法律即修正前刑法第56條，
    而論以連續犯一罪。
  (二)修正後之刑法刪除第55條關於牽連犯之規定。本件被告所犯
    上開竊盜罪、搶奪罪，其間具有方法、目的之牽連犯關係，
    依修正前即行為時之規定，應從一重之罪處斷；依修正後之
    刑法既已刪除牽連犯之規定，則所犯上述各罪應依數罪併罰
    之規定分論併罰。比較新舊法之規定，修正後之規定並非較
    有利於被告，依刑法第2 條第1 項之規定，應適用行為時之
    法律，即適用修正前刑法第55條牽連犯之規定，從一重之搶
    奪罪處斷。
  (三)綜上所述，經綜合比較新舊法結果，本件被告之論罪科刑，
    以整體適用修正前之刑法規定，較有利於被告。
四、核被告壬○○所為附表一編號2 、3 、4 、6 、7 、8 、9
    所示之犯行，係犯刑法第320 條第1 項之普通竊盜罪。被告
    壬○○所為附表一編號1 所示之犯行，係犯同法第321 第1
    項第2 款毀越門扇竊盜罪，又其因持不詳工具破壞附表一編
    號1 所示被害人木門喇叭鎖，惟無證據顯示被告係持客觀上
    足以對人之生命、身體構成威脅之工具，以破壞被害人之門
    鎖，是依罪疑唯輕利於被告法則，自難認被告所持不詳工具
    係兇器，而另涉犯同法第321 第1 項第3 款之攜帶兇器竊盜
    罪。再被告壬○○所為附表一編號5所 示之犯行，該犯罪時
    間該日晚間19時，據被告供承當時太陽業已下山（見原審卷
    第107 頁），係屬夜間，是其進入被害人庚○○○住處之公
    寓地下室為竊取犯行，該地下室係屬被害人庚○○○住所以
    外，上有屋面、周有門壁，足蔽風雨，供人出入，定著於土
    地之建築物，是被告就附表一編號5 所示之犯行，係犯同條
    項第1 款之夜間侵入有人住居之建築物罪。另被告壬○○所
    為附表一編號10所示之犯行，係犯刑法第325 條第1 項之搶
    奪罪。被告壬○○就附表一編號10所示之犯行係趁證人辰○○不及防備之際而起意搶奪其皮包得逞，應成立刑法第325
    條第1 項之搶奪罪，有如前述，是公訴人認被告所為係犯普
    通竊盜罪，尚有未合，其起訴法條應予變更。被告壬○○就
    如附表一編號1 至9 所示之竊盜犯行，時間緊接，所犯構成
    要件相同，顯係基於概括犯意反覆為之，為連續犯，應論以
    情節較重之附表一編號5 所示之刑法321 第1 項第1 款之夜
    間侵入有人住居之建築物罪，並依法加重其刑。被告壬○○
    所為前開竊盜犯行與騎附表一編號7 竊得之機車為附表一編
    號10所示之搶奪犯行，具有方法目的之牽連關係，應從情節
    較重之搶奪罪處斷。
五、原審認被告罪證明確，因而適用刑事訴訟法第299 條第1 項
    前段、第300 條，刑法第321 條第1 項第1 款、第325 條第
    1 項、第56條、第55條等規定，並審酌被告壬○○正值青壯
    ，竟不思以己力賺取日常生活所需，竟竊取、搶奪附表一所
    示之被害人財物，所為實屬不該，惟念及被告壬○○已坦承
    大部分犯行，於審理時顯有悔過之意，以及被告犯罪之動機
    、手段、目的、所生危害等一切情狀，就搶奪罪部分量處有
    期徒刑3 年；並敘明未扣案如附表一編號2 、3 、4 、6 、
    7 、8 、9 之自備鑰匙，固為供被告壬○○竊盜犯罪所用之
    物，業據被告供明在卷（偵卷第26頁、原審卷第106 至第
    108 頁），惟無證據顯示係被告所有，復未扣案，且非違禁
    物，爰不為沒收之諭知。其認事用法，核無不合，量刑亦屬
    允當。被告上訴意旨否認有附表一編號7 、編號10部分之犯
    罪，指摘原判決不當，均無理由，應予駁回。
參、不另為無罪諭知部分：
一、公訴意旨另以：被告於附表二之時、地，以各編號所示之方
    法，竊取被害人所有之財物，戊○○等人之財物，因認被告
    此部分亦涉犯刑法第320 條第1 項之普通竊盜罪嫌云云。
二、另按犯罪事實應依證據認定之，無證據不得認定犯罪事實，
    不能證明被告犯罪或其行為不罰者，應諭知無罪之判決，刑
    事訴訟法第154 條第2 項及第301 條第1 項分別定有明文。
    次按被告之自白，不得作為有罪判決之唯一證據，仍應調查
    其他必要之證據，以察其是否與事實相符。刑事訴訟法第
    156 條第2 項亦有明定。又依刑事訴訟法第161 條第1 項之
    規定：檢察官就被告犯罪事實，應負舉證責任，並指出證明
    之方法。因此，檢察官對於起訴之犯罪事實，應負提出證據
    及說服之實質舉證責任。倘其所提出之證據，不足為被告有
    罪之積極證明，或其指出證明之方法，無從說服法院以形成
    被告有罪之心證，基於無罪推定之原則，自應為被告無罪判
    決之諭知（最高法院92年台上字第128 號判例要旨足參）。
    本件公訴意旨另以：被告於附表二之時、地，以各編號所示
    之方法，竊取被害人戊○○等人所有之財物，認被告犯同法
    第320 條第1 項之普通竊盜罪嫌，公訴人無非係以被告壬○○之供述、車籍資料作業詳細畫面、機車車輛竊盜、車牌失
    竊資料個別查詢報表等證據為據，故非無據。惟查：被告壬○○自原審及本院審理時始終否認有涉犯附表二所示之竊盜
    犯行，且迄至本院審理時，均無附表二所示之被害人出面證
    述佐證被告於警詢之自白屬實，又附表二所示之失竊機車均
    未尋獲，是自不得僅憑附表二之機車確實遭竊（此有卷附車
    籍資料作業詳細畫面、機車車輛竊盜、車牌失竊資料個別查
    詢報表等資料可稽），及被告壬○○先前單一自白，認定被
    告壬○○亦涉犯如附表二所示之竊盜犯行，此外，復無其他
    積極證據足以佐證被告確有附表二所示之竊盜犯行，是揆諸
    前開法條及判例意旨，原應為無罪判決之諭知。惟因公訴人
    認此部分與被告前開附表一編號1 至9 所示之竊盜、加重竊
    盜犯行間，有連續犯之裁判上一罪關係，爰不另為無罪之諭
    知。
肆、被告壬○○所犯加重強盜罪部分業據其撤回上訴，爰不再論
    列。
據上論斷，應依刑事訴訟法第368條，判決如主文。
本案經檢察官林慶宗到庭執行職務。
中　　華　　民　　國　　96　　年　　1 　　月　　16　　日
                  刑事第八庭    審判長法  官  李炫德
                                      法  官  簡志瑩
                                      法  官  陳志銘
以上正本證明與原本無異。
如不服本判決應於收受本判決後10日內向本院提出上訴書狀，其
未敘述上訴理由者，並得於提起上訴後10日內向本院補提理由書
狀（均須按他造當事人之人數附繕本）「切勿逕送上級法院」。
中　　華　　民　　國　　96　　年　　1 　　月　　16　　日
　　　　　　　　　　　　　　　　　　　書記官  盧雅婷
附錄本判決論罪科刑法條：
刑法第321條
犯竊盜罪而有左列情形之一者，處6 月以上、5 年以下有期徒刑
：
一  於夜間侵入住宅或有人居住之建築物、船艦或隱匿其內而犯
    之者。
二  毀越門扇、牆垣或其他安全設備而犯之者。
三  攜帶兇器而犯之者。
四  結夥三人以上而犯之者。
五  乘火災、水災或其他災害之際而犯之者。
六  在車站或埠頭而犯之者。
前項之未遂犯罰之。
刑法第325條
意圖為自己或第三人不法之所有，而搶奪他人之動產者，處 6 月
以上 5 年以下有期徒刑。
因而致人於死者，處無期徒刑或 7 年以上有期徒刑，致重傷者，
處 3 年以上 10 年以下有期徒刑。
第 1 項之未遂犯罰之。
附表一
    ┌──┬────┬──────┬─────┬────┬────┐
    │編號│犯罪時間│犯罪地點　　│犯罪方法　│被害人　│犯罪所得│
    ├──┼────┼──────┼─────┼────┼────┤
    │ 1  │94年2月2│高雄市三民區│持不詳工具│己○○　│新台幣（│
    │　　│5日11時 │新民路151巷1│破壞木門喇│　　　　│下同）1 │
    │　　│許　　　│6號　　　　 │叭鎖侵入住│　　　　│萬元　　│
    │    │        │            │宅竊取財物│        │        │
    ├──┼────┼──────┼─────┼────┼────┤
    │ 2  │94年3月2│高雄市三民區│持自備鑰匙│寅○○　│機車1台 │
    │　　│1日18時 │建德路210 巷│1 支竊取車│　　　　│　　　　│
    │　　│　　　　│6 弄10號　　│牌號碼XHR-│        │　　　　│
    │    │        │　　        │889 號機車│　      │        │
    ├──┼────┼──────┼─────┼────┼────┤
    │ 3  │94年3月2│高雄市三民區│持自備鑰匙│癸○○　│機車1台 │
    │　　│2日6時30│正忠路451巷1│1 支竊取車│　　　　│　　　　│
    │    │        │            │牌號碼KPL-│        │        │
    │    │        │            │769 號機車│        │        │
    ├──┼────┼──────┼─────┼────┼────┤
    │ 4  │94年3月2│高雄市三民區│持自備之鑰│乙○○　│機車1台 │
    │　　│2日18時 │正忠路246號 │匙1 支竊取│　　　　│　　　　│
    │    │        │            │車牌號碼OK│        │        │
    │    │        │            │L-411 號機│        │        │
    │    │        │            │車        │        │        │
    ├──┼────┼──────┼─────┼────┼────┤
    │ 5  │94年3月2│高雄縣鳳山市│竊取被害人│庚○○○│皮包內有│
    │　　│2日19時 │文中街62巷1 │置於機車之│　　　　│1 百元、│
    │　　│　　　　│弄3 之3 號公│皮包1只　 │　　　　│信用卡、│
    │　　│　　　　│寓地下室　　│　　　　　│　　　　│金融卡、│
    │　　│　　　　│　          │　　　　　│　　　　│身分證各│
    │　　│　　　　│　　        │　　　　　│　　　　│1枚 、鑰│
    │    │        │　　　　　　│          │        │匙1 串  │
    ├──┼────┼──────┼─────┼────┼────┤
    │ 6  │94年3月2│高雄市三民區│持自備鑰匙│丁○○　│機車1台 │
    │　　│3日8時　│立忠街2號前 │1 支竊取車│　　　　│　　　　│
    │    │        │            │牌號碼XH  │        │        │
    │    │        │            │C-372 號機│        │        │
    │    │        │            │車        │        │        │
    ├──┼────┼──────┼─────┼────┼────┤
    │ 7  │94年3月2│高雄市前鎮區│持自備鑰匙│丙○○○│機車1台 │
    │　　│3日22時 │一德路67號前│1 支竊取車│　　　　│　　　　│
    │    │        │            │牌號碼KL8-│        │        │
    │    │        │            │279 號機車│        │        │
    ├──┼────┼──────┼─────┼────┼────┤
    │ 8  │94年3月2│高雄市三民區│持自備鑰匙│辛○○　│機車1台 │
    │　　│4日7時　│順昌街100號 │1 支竊取車│　　　　│　　　　│
    │　　│　　　　│前　　　　　│牌號碼PEO-│　　　　│　　　　│
    │    │        │            │520 號機車│        │        │
    ├──┼────┼──────┼─────┼────┼────┤
    │ 9  │94年3月2│高雄市三民區│持自備鑰匙│丑○○　│機車1台 │
    │　　│5日19時1│應安街424之1│1 支竊取LZ│　　　　│　　　　│
    │　　│5分　　 │號前　　　　│D-140 號機│　　　　│　　　　│
    │    │        │            │車        │        │        │
    ├──┼────┼──────┼─────┼────┼────┤
    │ 10 │94年3月2│高雄市三民區│趁被害人以│辰○○　│皮包內有│
    │　　│5日11時1│陽明路470號 │手機與人通│　　　　│3 千元、│
    │　　│0分　　 │前　　　　　│話不注意之│　　　　│印章1顆 │
    │    │        │            │際，搶奪渠│        │        │
    │    │        │            │手上之皮包│        │        │
    │    │        │            │1個       │        │        │
    └──┴────┴──────┴─────┴────┴────┘
附表二
　　┌──┬────┬──────┬─────┬────┬────┐
　　│ 1  │94年3月2│高雄市三民區│持自備之鑰│戊○○　│機車1 台│
　　│　　│2日15時 │鼎華路180號 │匙竊取AQH-│　　　　│（未尋獲│
    │　　│　　　　│前　　　　　│582號機車 │　　　　│）      │
　　│    │        │            │          │        │　　　  │
　　├──┼────┼──────┼─────┼────┼────┤
　　│ 2  │94年3月2│高雄市三民區│持自備之鑰│子○○　│機車1 台│
　　│　　│8日23時 │莊敬路228號 │匙竊取OQS-│　　　　│（未尋獲│
    │　　│　　　　│前　　　　　│032號機車 │　　　　│）      │
　　│    │        │            │          │        │　　　  │
　　├──┼────┼──────┼─────┼────┼────┤
　　│ 3  │94年3月3│高雄市三民區│持自備之鑰│巳○○　│機車1 台│
　　│　　│0日15時 │大豐二路118 │匙竊取YWN-│　　　　│（未尋獲│
    │　　│　　　　│巷17號地下室│820號機車 │　　　　│）      │
　　│    │        │            │          │        │　　　  │
    └──┴────┴──────┴─────┴────┴────┘
